【裁判字號】    89,易,1856
【裁判日期】    890904
【裁判案由】    毒品危害防制條例
【裁判全文】
臺灣桃園地方法院刑事判決                        八十九年度易字第一八五六號
    公  訴  人  臺灣桃園地方法院檢察署檢察官
    被      告  甲○○
右列被告因違反毒品危害防制條例案件，經檢察官提起公訴（八十九年度毒偵字第三
五七二號、第三九三八號），本院判決如左：
        主  文
甲○○連續施用第二級毒品，累犯，處有期徒刑捌月。
扣案之安非他命壹小包（毛重零點柒公克）沒收銷燬之；吸食器壹組、吸管貳支均沒
收。
        事  實
一、甲○○前於民國八十五年間，因違反麻醉藥品管理條例案件，經本院判處有期三
    月，如易科罰金以三百元折算一日確定，並於八十六年七月十四日以易科罰金執
    行完畢；其於八十八年間曾因施用第二級毒品安非他命案件，經本院裁定送觀察
    、勒戒後，認無繼續施用毒品之傾向，由台灣桃園地方法院檢察署檢察官於民國
    八十八年六月一日以八十八年度偵字第七六八一號為不起訴處分確定。又於八十
    八年八月十二日起，至八十八年八月十九日止，在桃園縣楊梅鎮○○街一五三巷
    一五號住處施用第二級毒品安非他命多次，為警於八十八年九月八日在上址查獲
    ，經依本院以八十八年度毒聲字第五二五九號裁定送觀察、勒戒後，認有繼續施
    用毒品傾向，先送戒治，並經台灣桃園地方法院檢察署以八十八年度毒偵字第一
    八九號起訴，經本院中壢簡易庭於八十八年十一月十日以八十八年度壢簡字第一
    一三三號，判處有期徒刑六月確定。惟甲○○竟不知悔改，於停止強制戒治之保
    護管束期間，又基於概括之犯意，自八十九年四月二十一日採尿前回溯前四日起
    至八十九年七月十三日，在上開住處等地，連續多次施用第二級毒品安非他命，
    嗣先於八十九年四月二十一日，至台灣桃園地方法院檢察署採集尿液時為該署觀
    護人查獲；復於八十九年七月十三日十九時五十分許，在上開住處為警查獲，並
    扣得其所有安非他命一包（毛重０．七公克）、吸食器一組、吸管二支。
二、案經桃園縣警察局楊梅分局報請台灣桃園地方法院檢察署檢察官偵查起訴。
        理  由
一、訊據被告甲○○對於右揭事實，除矢口否認自八十九年四月二十一日採尿前回溯
    前四日至八十九年五月四日有施用安非他命之犯行，辯稱：伊於停止戒治後，至
    八十九年五月五日起才再施用第二級毒品安非他命云云外，餘均供承不諱。惟查
    ：（一）被告甲○○於八十九年四月二十一日至台灣桃園地方法院檢察署觀護人
    室所採集之尿液及八十九年七月十三日為警查獲時所採集之尿液經送驗，結果均
    呈甲基安非他命反應，此有台灣檢驗科技股份有限公司出具之濫用藥物尿液檢驗
    報告及桃園縣衛生局出具之不法藥物尿液檢定書各一紙份在卷可憑。此外，並有
    其所有安非他命一包（毛重０．七公克）、吸食器一組、吸管二支扣案可稽。（
    二）又依行政院衛生署藥物食品檢驗局八十一年二月八日（八一）藥檢壹字第○
    ○一一五六號函解釋，甲基安非他命經口服投與後約百分之七十於二十四小時內
    自尿中排出，約百分之九十於九十六小時內自尿中排出，由於目前國內尿液中甲
    基安非他命之檢驗僅為鑑定其是否呈陽性反應尚未定其含量，且甲基安非他命成
    分之檢出與其投與方式、投與量、個人體質、採尿時間與檢測儀器之精密度等諸
    多因素有關，因此僅憑尿液中呈安非他命陽性反應，並無法確實推算吸食時間距
    採集時間之長短，惟依上述資料推斷，最長可能不會超過四日，有該局函一紙附
    卷可稽。被告甲○○於八十九年四月二十一日被查獲當日所採尿液既呈甲基安非
    他命陽性反應，是以被告甲○○施用安非他命之時間應是自八十九年四月二十一
    日採尿前回溯前四日起至最後查獲日即八十九年七月十三日止。（三）又被告曾
    因施用第二級毒品安非他命案件，經本院裁定送觀察、勒戒後，認無繼續施用毒
    品之傾向，由台灣桃園地方法院檢察署檢察官於八十八年六月一日以八十八年度
    偵字第七六八一號為不起訴處分確定。又於八十八年八月十二日起，至八十八年
    八月十九日止，在桃園縣楊梅鎮○○街一五三巷一五號住處施用第二級毒品安非
    他命多次，為警於八十八年九月八日在上址查獲，經依本院以八十八年度毒聲字
    第五二五九號裁定送觀察、勒戒後，認有繼續施用毒品傾向，先送戒治，並經台
    灣桃園地方法院檢察署以八十八年度毒偵字第一八九號起訴，經本院中壢簡易庭
    於八十八年十一月十日以八十八年度壢簡字第一一三三號，判處有期徒刑六月確
    定，有台灣高等法院被告全國前案紀錄表乙紙在卷可稽，被告此次犯行乃屬三犯
    之犯行，本案事證明確，被告犯行堪予認定。
二、核被告甲○○所為，係犯毒品危害防制條例第十條第二項之罪。其持有毒品之低
    度行為為施用毒品之高度行為所吸收，不另論罪。被告先後多次施用第二級毒品
    之犯行，時間緊接，犯罪構成要件相同，顯係基於概括犯意為之，為連續犯，以
    一罪論，應依法加重其刑。又其曾因違反麻醉藥品管理條例案件，經本院判處有
    期三月，如易科罰金以三百元折算一日確定，並於八十六年七月十四日以易科罰
    金執行完畢，此有台灣桃園地方法院檢察署刑案資料查註紀錄表附卷可按，五年
    內再犯本件有期徒刑以上之罪為累犯，應依法遞加重其刑。爰審酌被告之素行、
    犯罪之動機、方法、所生危害、犯後態度等一切情狀，量處如主文所示之刑，以
    資懲儆。
三、扣案之第二級毒品安非他命一小包（毛重０．七公克），應依毒品危害防制條例
    第十八條第一項前段宣告沒收銷燬之。另扣案之吸食器一組、吸管二支，為被告
    供犯罪所用之物且為被告所有，業據其供承在卷，應依刑法第三十八條第一項第
    二款宣告沒收。
據上論斷，應依刑事訴訟法第二百九十九條第一項前段，毒品危害防制條例第十條第
二項、第十八條第一項前段，刑法第十一條前段、第五十六條、第四十七條、第三十
八條第一項第二款，判決如主文。
本案經檢察官何祖舜到庭執行職務。
中      華      民      國    八十九    年      九      月      四      日
                                  台灣桃園地方法院刑事第二庭
                                      法  官  曾  正  耀
右正本證明與原本無異。
如不服本判決，應於判決送達後十日內向本院提出上訴狀( 應附繕本 )，上訴於
臺灣高等法院。
                                      書記官  蘇    萱
中        華        民        國   八十九   年   九   月    四     日
附論罪科刑依據之法條：
毒品危害防制條例第十條第二項：
毒品危害防制條例第十條
施用第二級毒品者，處三年以下有期徒刑。


司法院資訊處製作；財團法人民間司法改革基金會備份。
